【裁判字號】    90,自,246
【裁判日期】    900531
【裁判案由】    傷害等
【裁判全文】
臺灣臺北地方法院刑事判決                            九十年度自字第二四六號
    自  訴  人  甲○○
    被      告  乙○○
  （自訴狀誤載為鄭宗明）
右列被告因傷害等案件，經自訴人提起自訴，及檢察官移送併辦（九十年度偵字第五
○九六號），本院判決如左：
    主      文
乙○○傷害人之身體，累犯，處拘役參拾日，如易科罰金，以參佰元折算壹日。
    事      實
一、乙○○曾因違反麻醉藥品管理條例案件，經本院於民國八十五年十一月二十日判
    處有期徒刑七月，於八十六年十一月十日執行完畢，仍未知悔改。又於九十年一
    月二十六日凌晨零時至一時間許，在台北市立和平醫院內，與其表妹甲○○因祖
    母住院檢查之看護事宜及時間分配等事發生爭執，且認甲○○指責其母不孝，對
    其父母親不敬，乃出言恫嚇甲○○稱：你再講我要打你等語；繼而於甲○○步行
    至和平醫院門口時，乙○○果基於傷害之犯意，出手推打甲○○之臉及上身，致
    甲○○摔倒在地，而受有右大腿壓痛、上腹部壓痛、右手瘀傷、左臂瘀傷、左前
    臂擦傷、頭皮腫痛、顏面瘀傷等傷害。
二、案經甲○○提起自訴。
    理      由
一、按犯罪事實之一部提起自訴者，他部雖不得自訴亦以得提起自訴論；但不得提起
    自訴部分係較重之罪，或其第一審屬於高等法院管轄，或第三百二十一條之情形
    者，不在此限。又同一案件經檢察官依第二百二十八條規定開始偵查者，不得再
    行自訴；但告訴乃論之罪，經犯罪之直接被害人提起自訴者，不再此限；刑事訴
    訟法第三百十九條第二項、第三百二十三條第一項分別定有明文。是自訴人雖就
    被告涉嫌之恐嚇、傷害犯行先向檢察官提出告訴，嗣再就同一案件向本院提起自
    訴；惟查自訴人對於屬告訴乃論之傷害罪，仍得提起自訴，且得提起自訴之傷害
    罪係較重之罪，依照上開說明，應屬全部均得提起自訴，合先敘明。
二、訊據被告乙○○矢口否認有前述恐嚇及毆打甲○○致成傷之犯行，辯稱：因甲○
    ○用便當盒敲打，其僅推甲○○一下，並未毆打林女成傷云云。惟查：右揭事實
    ，業據被告自承：其當時有說「你過年期間再這樣講，我就要打你嘴巴」的話，
    ... 其用兩隻手推自訴人的臉及上身，她就跌倒在地上等情明確；並據自訴人甲
    ○○於警訊及偵審中指述甚詳。參以：自訴人於九十年一月二十六日凌晨案發後
    ，立即至台北市立和平醫院急診驗傷結果，確受有事實欄所示之傷害，此有台北
    市立和平醫院診字第九○○一三二八四號診斷書附卷可證；且上述診斷書記載之
    受傷情形與各自訴人所指受毆擊之方法吻合，應非虛偽。況自訴人歷次於警訊、
    偵審中自由連續之陳述，對於本案案發情節之描述均甚具體、詳盡，且言詞表達
    方式亦非千篇一律而有事後捏造記誦之嫌；經核又與被告、自訴人所陳：當時雙
    方發生嚴重言語衝突之情相吻合，足認其指述情節與事實相符。被告空言否認有
    致自訴人成傷之事云云，核均與現存卷證資料不符，不足採信。綜上所述，本件
    事證已明，被告犯行堪以認定。
三、核被告所為，係犯刑法第二百七十七條第一項傷害罪。被告於為傷害行為前，先
    以即將傷害自訴人之惡害通知之，且隨後果為傷害之實害行為，該恐嚇之危險行
    為應為嗣後傷害之實害犯行所吸收，不另論恐嚇罪；自訴人認被告所為應另論以
    恐嚇罪，容有誤會。查被告曾因違反麻醉藥品管理條例案件，經本院於八十五年
    十一月二十日判處有期徒刑七月，於八十六年十一月十日執行完畢，有台灣高等
    法院被告全國前案記錄表在卷可按，其於五年之內，再犯本件法定本刑為有期徒
    刑以上之罪，為累犯，依法加重其刑。爰審酌被告因祖母住院看護之細故與表妹
    發生爭執，即出手毆人成傷，侵害他人身體法益，惟念其因與自訴人惡言相向而
    為本件犯行，顯係一時思慮欠周為之，及其犯罪動機、手段、犯後態度等一切情
    狀，量處如主文所示之刑，並諭知易科罰金之折算標準。
據上論斷，應依刑事訴訟法第三百四十三條、第二百九十九條第一項前段，刑法第二
百七十七條第一項、第四十七條、第四十一條第一項，罰金罰鍰提高標準條例第一條
前段、第二條，判決如主文。
中      華      民      國    九十      年      五      月    三十一    日
                                臺灣臺北地方法院刑事第八庭
                                    法  官  朱  瑞  娟
右正本證明與原本無異
如不服本判決，應於判決送達後十日內，向本院提出上訴狀。
                                    書記官  葉  金  發
中      華      民      國    九十      年      六      月      四      日
附錄本案所犯法條全文
中華民國刑法第二百七十七條 (普通傷害罪)
傷害人之身體或健康者，處三年以下有期徒刑、拘役或一千元以下罰金。
犯前項之罪因而致人於死者，處無期徒刑或七年以上有期徒刑；致重傷者，處三年以
上十年以下有期徒刑。


司法院資訊處製作；財團法人民間司法改革基金會備份。
